JAVIER BARRIOS ROCCATAGLIATA

Amapolas 5565, Ñuñoa, Santiago

+56 (9) 79646472 - jbarrios685@gmail.com

PERFIL PROFESIONAL

Ingeniero Civil Industrial y Magíster de la Universidad Adolfo Ibáñez, con 9 años de experiencia laboral. Con capacidad de formar y liderar equipos de alto desempeño, desarrollando proyectos de alto impacto a nivel compañía. Con habilidades blandas para generar excelentes relaciones interpersonales. Facilidad para integrarse y trabajar en conjunto con diferentes grupos y perfiles de profesionales. De rápida adaptación a los cambios y transformaciones necesarias para apoyar el desarrollo de los negocios. Amplia experiencia en control de gestión, finanzas corporativas, gestión de financiamientos, evaluación de proyectos y planificación estratégica. Avanzado conocimiento de diversas herramientas computacionales. Inglés avanzado, oral y escrito.

EXPERIENCIA PROFESIONAL

Gerente de Administración y Finanzas Aviasur

Julio 2020 - Actualidad

- Equipo de 17 Personas a Cargo. Desarrollo de un equipo de alto desempeño en un buen ambiente laboral.
- Liderazgo de las áreas de Control de Gestión, Tesorería, Finanzas Corporativas y Tecnologías de Información.
- Reportería directa al Directorio y Gerente General
- Manejo del Presupuesto Consolidado Corporativo.
- Búsqueda de financiamiento y estructuración de Pasivos.
- Consolidación y presentación de planes financieros de crecimiento y expansión de la compañía.
- Desarrollo y seguimiento del Plan Estratégico de la empresa.

Business Controller

Aviasur Febrero 2018 – Julio 2020

- Control y proyección de los EE.FF.: EE.RR., Balance y Flujo de Caja.
- Asesoría continua a la gerencia general y gerentes de área para la toma de decisiones.

- Liderazgo en la implantación de nuevo sistema de BI.
- Responsable de la revisión y actualización del plan estratégico del grupo.
- Liderazgo y ejecución del proceso de presupuesto, coordinando y asesorando a las diversas áreas dentro de la compañía.
- Proposición y control de KPIs corporativos y por unidad de negocio.
- Elaboración presentación al directorio de la empresa y comités estratégicos.
- Liderazgo en la redefinición de precios de los productos y servicios otorgados, en base a la estructura de costos de cada unidad de negocio y márgenes esperados.

Analista Senior Gerencia de Planificación SKy Airline

Julio 2017 – Enero 2018

- Liderazgo y ejecución del proceso de presupuesto, coordinando y asesorando a las diversas áreas dentro de la compañía.
- Coordinación, planificación y evaluación del plan de la gerencia para cumplir los objetivos a nivel empresa en el corto y mediano plano.
- Liderazgo en la formulación y elaboración de presentaciones de directorio.
- Evaluación de proyectos estratégicos de la empresa.

Analista Gerencia de Planificación SKy Airline

Agosto 2015 - Junio 2017

- Responsable de la generación del Estado de Resultado de gestión mensual, mostrando la rentabilidad de las rutas que vuela la compañía.
- Responsable de las proyecciones financieras a nivel compañía por cada ruta que vuela SKY, generando información para la confección de los itinerarios.
- Responsable de las proyecciones financieras a corto y mediano plazo de la compañía.
 Elaboración periódicamente comités y directorios tanto para la gerencia de planificación, como a nivel corporativo.
- Confección de paneles para mostrar la gestión de distintas áreas dentro de la empresa.
- Control del presupuesto de la empresa.
- Desarrollo de modelos para la evaluación económica de proyectos estratégicos en la compañía.

- Responsable de la presentación financiera al directorio
- Confección de un estado de resultado consolidado por segmento de negocio y zona geográfica a nivel nacional, proponiendo criterios de distribución de ingresos y costos.
- Análisis periódicos de la industria nacional e internacional, con elobjetivo de concluir tendencias y realizar propuestas para la mejora del negocio.
- Estudios y análisis de casos para el negocio.
- Reemplazo de distintos cargos dentro de la gerencia en períodos de vacaciones, tales como crédito, compras y logísticas.

EDUCACIÓN

INGENIERÍA CIVIL INDUSTRIAL, MENCIÓN TECNOLOGÍAS DE INFORMACIÓN

Universidad Adolfo Ibáñez 2007 – 2012

MAGÍSTER EN GESTIÓN Y EMPRENDIMIENTO TECNOLÓGICO

2012 - 2013

Universidad Adolfo Ibáñez

PRÁCTICAS

Analista Contratos de Aeropuertos, Gerencia de Compras

LATAM Diciembre 2012 – Marzo 2013

Trainee Sucursal de Personas

Banco Santander Diciembre 2007 – Marzo 2008

INFORMACIÓN ADICIONAL

Visa Working Holiday, Australia (Restaurante y Construcción) 2014 – 2015

Profesor particular matemática y física 2007 – 2012

Deportes: Fútbol, gimnasio, running

^{*}Ninguna reprobación de ramos durante la carrera y el magister.